【裁判字號】    99,交聲,477
【裁判日期】    990630
【裁判案由】    聲明異議
【裁判全文】
臺灣高雄地方法院交通事件裁定         99年度交聲字第477號
原處分機關  高雄市政府交通局
代  表  人  王國材
異  議  人
即受處分人  乙○○
上列異議人即受處分人因違反道路交通管理處罰條例案件，對於
高雄市政府交通局中華民國99年3 月1 日所為之處分（原處分案
號：高市交裁字第裁32-B00000000號），聲明異議，本院裁定如
下：
    主  文
異議駁回。
    理  由
一、原處分意旨略以：異議人即受處分人乙○○於民國98年11月
    14日2 時50分許，駕駛車號287-EUF 號重型機車，在高雄市
    ○○區○○路與大連路口，有「2 輛以上汽車共同在道路上
    競駛」之違規行為，為警當場攔停掣單舉發，嗣經原處分機
    關以異議人違規事實明確，於99年3 月1 日以高市交裁字第
    裁32-B00000000號違反道路交通管理事件裁決書，依道路交
    通管理處罰條例第43條第3 項之規定，裁處罰鍰新臺幣（下
    同）3 萬元，吊銷駕駛執照，3 年內禁考，並施以道路交通
    安全講習等情。
二、聲明異議意旨略以：伊當時載朋友，伊朋友未戴安全帽，警
    察取締時說伊飆車，伊認為飆車要兩輛車以上，但當時只有
    伊1 輛車，警察快追到伊時有鳴笛，伊才知道警察在後面，
    為此聲明異議，請求撤銷原處分云云。
三、按二輛以上之汽車（包括機器腳踏車）在道路上競駛、競技
    者，處汽車駕駛人新臺幣（下同）3 萬元以上9 萬元以下罰
    鍰，並當場禁止其駕駛及吊銷其駕駛執照，應接受道路交通
    安全講習；又汽車駕駛人，曾依第43條規定吊銷駕駛執照者
    ，3 年內不得考領駕駛執照。道路交通管理處罰條例第3 條
    第8 款、第43條第3 項、第5 項前段、第67條第2 項前段，
    分別定有明文。
四、經查：
  (一)異議人於上揭時、地，因騎乘車牌號碼287-EUF 號重型機車
    ，與二輛以上車號不詳機車共同在道路上競駛之違規事實，
    為警在高雄市○○路與大連路口攔停，當場掣單舉發，嗣經
    原處分機關高雄市政府交通局依據道路交通管理處罰條例第
    43條第3 項及第67條第2 項規定，於99年3 月1 日裁處異議
    人罰鍰3 萬元，吊銷駕駛執照、3 年內禁考，並施以道安講
    習等情，有高雄市政府警察局98年11月14日高市警刑字第B0
    0000000 號舉發違反道路交通管理事件通知單、高雄市政府
    交通局99年3 月1 日高市交裁字第裁32-B00000000號裁決書
    各1 紙在卷可憑（見本院卷第12、15頁）。
  (二)經本院當庭勘驗高雄市政府警察局保安警察大隊函送本院之
    蒐證光碟，拍攝者由汽車內部往外拍攝，沿途並未拍攝到飆
    車族在路上競駛之情形，僅拍攝到警員將異議人之機車攔停
    後掣單舉發之經過，有本院99年5 月6 日勘驗筆錄在卷為憑
    （見本院卷第29頁），雖未拍攝到異議人有2 部以上汽車共
    同在道路競駛之情形，然警員稽查違反交通法規之各種違規
    行為，本有不同之執行方法；就超速或酒醉駕車等類型之違
    規行為，固須輔以科學工具量測行車速度、血液或吐氣中所
    含酒精濃度，始得判定；惟就2 輛以上汽車共同在道路上競
    駛、競技之行為，若執行交通勤務之員警係尾隨在後全程目
    睹，亦可確定；又飆車之違規行為，本質上具高度危險性，
    突發狀況亦多，警員為加以取締、攔停，往往亦須提高車速
    追逐違規行為人，於此情形下，尚難強求警員於每次取締、
    舉發此類交通違規行為時，均須提出照片或錄影影像為之佐
    證。證人即舉發本件違規事件之員警甲○○於本院審理時具
    結證稱：伊於98年11月14日1 時至5 時執行危險駕車勤務，
    經勤務指揮中心通報說有飆車族在同盟路上佔據道路，伊等
    於2 時23分許，在自由路及同盟路口發現飆車族佔據馬路並
    競速，伊遂騎乘850c.c. 之重型機車一路尾隨，並開警示燈
    ，伊等鎖定異議人之機車，從同盟路東往西至察哈爾街時，
    飆車族分散，當時約有20餘部飆車族的車；因為伊等1 部警
    車只能跟隨1 部車，故伊鎖定異議人之機車，當時異議人之
    機車是在20餘部飆車族之機車後面伊等當時跟車直行時車速
    約70至80公里；伊有看到異議人之機車與其他飆車族之機車
    有競速的情形，飆車族於察哈爾街分散，伊有看到異議人之
    機車與該群飆車族於同盟路東往西向自由路至察哈爾街中間
    之路段等語（見本院卷第28至30頁），已明確證述取締異議
    人上開違規行為之經過。異議人雖否認有何競駛之情，然於
    本院訊問時坦承當日確有於高醫附近夜市○○○○○路，伊
    之車速有約6 、70公里等（見本院卷第30至31頁），與證人
    甲○○所述鎖定對象、持續追逐及攔檢之過程大致相符，證
    人甲○○身為執勤警員，與異議人並無任何仇隙，衡情自無
    甘冒偽證罪責，而於本院虛構情節，故為不利異議人不實證
    述之理，而異議人並未就該執勤員警之舉發是否有誤提出相
    關證據以供調查，本院亦查無任何證據足資證明其有捏造事
    實違法取締之情事，應認證人即舉發員警甲○○依其自己親
    自見聞所為當場舉發之上開證述與事實相符，堪以採信。
五、綜上所述，異議人所辯尚無足採，原處分機關據以援引首揭
    規定，裁處異議人罰鍰新臺幣3 萬元，吊銷駕駛執照、3 年
    內禁考，並施以道安講習，於法核無違誤，裁量亦稱妥適。
    異議人以無競駛為由，聲明異議，為無理由，應予駁回。
六、據上論斷，依道路交通案件處理辦法第19條，裁定如主文。
中    華    民    國    99    年    6     月    30    日
                    交通法庭    法  官  曾鈴
以上正本證明與原本無異。
如不服本裁定，應於收受送達後5 日內向本院提出抗告狀。
中    華    民    國    99    年    7     月    2     日
                                書記官  李月君

司法院資訊處製作；財團法人民間司法改革基金會備份。
